臺灣高等法院臺中分院民事裁定　100年度抗字第529號
抗　告　人　曾清水
相　對　人　曾天數
上列當事人間請求履行協議強制執行聲明異議事件，抗告人對於
中華民國100年10月31日臺灣彰化地方法院100年度事聲字第76號
所為裁定提起抗告，本院裁定如下：
    主  文
抗告駁回。
抗告程序費用由抗告人負擔。
    理  由
一、本件抗告人持於民國98年2月13日在台灣彰化地方法院（下
    稱彰化地院）與相對人所簽訂之同意書（下稱系爭同意書）
    ，主張系爭同意書為彰化地院98年度移調字第11號調解筆錄
    （下稱系爭調解筆錄）之一部分，聲請彰化地院民事執行處
    （下稱執行法院）100年度司執字第9313號強制執行命相對
    人應於抗告人所有坐落彰化縣大城鄉○○○段335之2地號土
    地中間施作一條東西向可供一人通行寬度之田埂，經執行法
    院以系爭同意書非屬系爭調解筆錄之一部分，抗告人聲請強
    制執行未提出合法之執行名義，裁定駁回抗告人此部分之強
    制執行聲請。抗告人聲明異議，亦經原法院裁定駁回，抗告
    人不服提起抗告。
二、抗告意旨略以：系爭同意書係兩造於彰化地院調解時所成立
    之內容之一，由書記官合併於筆錄裝訂於卷宗中，否則何須
    蓋彰化地院之騎縫章云云。
三、查兩造於彰化地院98年度移調字第11號調解所成立之調解筆
    錄僅載「相對人當場給付抗告人新台幣2萬5千元整，並經抗
    告人確認無訛。相對人願於民國98年6月10日前拆除並搬移
    抗告人所有坐落彰化縣大城鄉○○○段335之2地號、同段第
    336地號土地上之相對人所有之磚造鴨舍及養殖用之磚塊設
    施，並恢復上開土地至可供耕種之程度。」而就系爭同意書
    所載「相對人願於抗告人所有坐落彰化縣大城鄉○○○段第
    335之2地號土地中間施作一條東西向可供一人通行寬度之田
    埂。」隻字未提，不僅系爭調解筆錄未以系爭同意書為附件
    ，亦未於系爭調解筆錄表明相對人願履行系爭同意書所達成
    之協議，且彰化地院98年度移調字第11號卷內亦未附有系爭
    同意書，此經原法院調閱該卷宗查明屬實，抗告人謂彰化地
    院書記官業將系爭同意書裝訂於彰化地院98年度移調字第11
    號卷內，與事實尚有不符，顯見系爭同意書非屬系爭調解筆
    錄之一部分。另參與調解之調解委員盧志科律師就系爭同意
    書與系爭調解筆錄之關係，亦具狀表示「該同意書內容應係
    因雙方於上開調解筆錄完成後，表示渠等既已經都到法院，
    拜託能否將該內容幫忙其另外訂一份書面約定，經陳報人告
    知另外約定之內容僅係雙方私底下約定，非調解筆錄內容，
    不生調解之效力，且雙方所達成共識之該內容均抽象未明確
    ，經雙方瞭解同意後，表示沒關係，才好意幫忙雙方另外打
    系爭同意書。因系爭同意書內容非調解成立之條件，故未記
    載於調解筆錄或記載列為附件，更無將該同意書裝訂於調解
    筆錄後面而於接合處並蓋以法院官章。」等語，可見系爭同
    意書係兩造調解成立之後另達成之協議，私下拜託調解委員
    幫忙繕打，非屬系爭調解筆錄之內容，不生調解效力。
四、又系爭同意書並未蓋有彰化地院官章，此觀該同意書自明，
    抗告人謂該同意書蓋有彰化地院騎縫章尚非屬實，就此盧志
    科律師亦具狀表明「系爭同意書係由彰化地院電腦及紙張列
    印交由雙方蓋章後各取回一份。抗告人所稱該同意書蓋有彰
    化地院之騎縫章，應係指該同意書紙張下面所蓋彰化地院用
    紙之標示章，此非騎縫章甚明，抗告人應有誤解。」等語。
    系爭同意書既非兩造於調解時所成立之調解內容，而係調解
    成立之後私下達成之協議，自不能因該私下協議係在彰化地
    院調解室達成，調解委員基於便民，使用彰化地院用紙，以
    彰化地院電腦列印，而賦與系爭同意書調解之效力，抗告人
    主張系爭同意書係系爭調解筆錄之一部分，要無可採。
五、系爭同意書非屬合法之執行名義，抗告人以系爭同意書聲請
    強制執行，自不能准許，執行法院因此裁定駁回抗告人此部
    分強制執行之聲請，抗告人聲明異議，原法院予以裁定駁回
    ，均無違誤。抗告意旨指摘原裁定不當，求予廢棄，為無理
    由，應予駁回。
六、據上論結，本件抗告為無理由，依強制執行法第30條之1、
    民事訴訟法第495條之1第1項、第449條第1項、第95條、第
    78條，裁定如主文。
中    華    民    國   100    年    12    月    13    日
                民事第四庭    審判長法  官  陳蘇宗
                                    法  官  林欽章
                                    法  官  張浴美
以上正本係照原本作成。
不得再抗告。
                                    書記官  呂淑芬
中    華    民    國   100    年    12    月    13    日
                                                      Ａ